臺灣臺北地方法院刑事判決
110年度審易字第1915號
公  訴  人  臺灣臺北地方檢察署檢察官
被      告  吳敬臣


選任辯護人  吳磺慶律師(法扶律師)
上列被告因毒品危害防制條例案件，經檢察官提起公訴（110年
度偵字第10053號、110年度偵字第11297號），被告於審理程序
就被訴事實為有罪之陳述，經被告聲請改依協商程序而為判決，
本院進行認罪協商程序，判決如下：
    主  文
吳敬臣共同持有第三級毒品純質淨重伍公克以上，處有期徒刑伍
月，如易科罰金，以新臺幣壹仟元折算壹日。
扣案如起訴書附表所示含1-(4-氟苯基)-1H-吲唑-3-羰基纈胺酸
甲酯成分之白色粉末玖包（含包裝袋玖個，總純質淨重柒拾捌點
肆壹公克）、磅秤貳個、夾鏈袋陸包均沒收。
    事實及理由
一、本件犯罪事實、證據及應適用法條，除證據部分補充「被告
    吳敬臣於本院準備程序時之自白」外，餘均引用起訴書之記
    載（如附件）。
二、本件經檢察官與被告於審判外達成協商之合意且被告已認罪
　　，其合意內容為：被告願受如主文欄所示之刑及沒收。本院
    審酌各情，認上開協商合意並無刑事訴訟法第455條之4第1
    項所列情形之一，被告聲請改依協商程序而為判決，本院爰
    不經言詞辯論，於協商合意範圍內為協商判決。
三、依刑事訴訟法第455條之2第1項、第455條之4第2項、第455
    條之8、第454條第2項，毒品危害防制條例第11條第5項，刑
    法第11條前段、第28條、第41條第1項前段、第38條第1項、
    第2項，判決如主文。
四、本判決除有刑事訴訟法第455條之4第1項第1款、第2款、第4
　　款、第6款、第7款所定情形之一，或違反同條第2項規定者
　　外，不得上訴。
本案經檢察官趙維琦提起公訴，檢察官吳春麗到庭執行職務。
中　　華　　民　　國　　110 　年　　12　　月　　14　　日
　　　　　　　　　刑事第二十二庭法　官  廖棣儀　
上正本證明與原本無異。
                                書記官  林志忠
中　　華　　民　　國　　110 　年　　12　　月　　14　　日
附錄法條：
毒品危害防制條例第11條
持有第一級毒品者，處3年以下有期徒刑、拘役或新臺幣30萬元
以下罰金。
持有第二級毒品者，處2年以下有期徒刑、拘役或新臺幣20萬元
以下罰金。
持有第一級毒品純質淨重十公克以上者，處1年以上7年以下有期
徒刑，得併科新臺幣1百萬元以下罰金。
持有第二級毒品純質淨重二十公克以上者，處6月以上5年以下有
期徒刑，得併科新臺幣70萬元以下罰金。
持有第三級毒品純質淨重五公克以上者，處2年以下有期徒刑，
得併科新臺幣20萬元以下罰金。
持有第四級毒品純質淨重五公克以上者，處1年以下有期徒刑，
得併科新臺幣10萬元以下罰金。
持有專供製造或施用第一級、第二級毒品之器具者，處1年以下
有期徒刑、拘役或新臺幣10萬元以下罰金。
附件
臺灣臺北地方檢察署檢察官起訴書
                                    110年度偵字第10053號
                                    110年度偵字第11297號
　　被　　　告　吳敬臣　男　40歲（民國00年0月0日生）
　　　　　　　　　　　　住臺北市○○區○○路0段000號4樓
　　　　　　　　　　　　居臺北市○○區○○○路0段00巷0號
　　　　　　　　　　　　3樓之1
　　　　　　　　　　　　國民身分證統一編號：Z000000000號
上列被告因違反毒品危害防制條例案件，業經偵查終結，認應提
起公訴，茲將犯罪事實及證據並所犯法條分敘如下：
　　　　犯罪事實
一、吳敬臣前於民國108年間，因妨害自由案件，經臺灣士林地
    方法院以108年度簡字第214號判決處有期徒刑4月確定，於1
    09年6月24日易科罰金執行完畢。詎其猶不知悛悔，明知1-(
    4-氟苯基)-1H-吲唑-3-羰基纈胺酸甲酯為毒品危害防制條例
    第2條第2項第3款所稱之第三級毒品，未經許可，不得持有
    純質淨重5公克以上，竟與周國龍（所涉違反毒品危害防制
    條例部分，另行偵辦中）共同基於持有第三級毒品純質淨重
    5公克以上之犯意聯絡，於110年4月1日下午5時40分許前某
    日時，收受周國龍所寄放如附表所示之第三級毒品1-(4-氟
    苯基)-1H-吲唑-3-羰基纈胺酸甲酯共計9包，在其與不知情
    之友人張家瑞所承租位在臺北市○○區○○○路0段00巷0號3樓之
    1之居所，而非法持有之。嗣於110年4月1日下午5時40分許
    ，員警據報至上開居所處理吳敬臣與張家瑞之家暴案件時，
    經張家瑞自願同意受搜索後，當場在上開居所扣得附表所示
    之第三級毒品9包、磅秤2個及夾鏈袋6包，而悉上情。
二、案經臺北市政府警察局中山分局報告偵辦。
　　　　證據並所犯法條
一、證據清單及待證事實：
編號 證據名稱 待證事實 1 被告吳敬臣於警詢、偵查及羈押庭中之供述 周國龍將附表所示之第三級毒品等扣案物品寄放在前開居所之事實。 2 證人張家瑞於警詢時之證述 被告與證人張家瑞曾一同居住在前開居所，而附表所示之第三級毒品並非證人張家瑞所持有，佐證被告持有附表所示毒品之事實。 3 自願受搜索同意書、臺北市政府警察局中山分局搜索及扣押筆錄、扣押物品目錄表各1份、毒品照片15張 佐證被告持有附表所示毒品之事實。 4 內政部警政署刑事警察局110年7月16日刑鑑字第1100035958號鑑定書1份 附表所示毒品均檢出第三級毒品1-(4-氟苯基)-1H-吲唑-3-羰基纈胺酸甲酯，且合計純質淨重為5公克以上之事實。 
二、核被告所為，係犯毒品危害防制條例第11條第5項之持有第 
    三級毒品純質淨重5公克以上罪嫌。又被告曾受有期徒刑執行
    完畢，有刑案資料查註紀錄表附卷可憑，其於執行完畢5年以內
    故意再犯本案有期徒刑以上之罪，為累犯，請依司法院大法
    官釋字第775號解釋意旨，裁量是否加重最低本刑。扣案之第
    三級毒品1-(4-氟苯基)-1H-吲唑-3-羰基纈胺酸甲酯9包均屬
    違禁物，請依刑法第38條第1項規定宣告沒收。
三、至報告意旨固認被告所為另涉犯毒品危害防制條例第5條第3
    項意圖販賣而持有第三級毒品罪嫌。惟查，被告堅決否認有
    何販賣毒品之意圖，而報告意旨認被告涉有意圖販賣而持有
    毒品罪嫌，無非係以扣案毒品數量較多，且扣有磅秤及夾鏈
    袋為據，然報告機關並未查獲被告販毒予他人及交易細節之
    具體事證，或磋商交易毒品之相關對話紀錄，自難僅以被告
    持有大量扣案毒品，即遽認被告主觀上具販賣毒品之意圖，
    而率以意圖販賣而持有第三級毒品罪責相繩。惟此部分如成
    立犯罪，因與上開起訴之犯罪事實具有實質上一罪之關係，
    為起訴效力所及，爰不另為不起訴處分，附此敘明。
四、依刑事訴訟法第251條第1項提起公訴。
　　此　致
臺灣臺北地方法院
中　　華　　民　　國　 110　　年　　10　　月　　20　　日
                              檢　察　官   趙  維  琦 
本件正本證明與原本無異　　　　　　　　　　　　　　　　　
附表
編號 成分 驗前毛重 驗前淨重 驗前純質淨重 1 1-(4-氟苯基)-1H-吲唑-3-羰基纈胺酸甲酯 102.91公克 100.66公克 純度約7％； 7.04公克 2 1-(4-氟苯基)-1H-吲唑-3-羰基纈胺酸甲酯 102.95公克 100.70公克 純度約10％； 10.07公克 3 1-(4-氟苯基)-1H-吲唑-3-羰基纈胺酸甲酯 109.19公克 105.22公克 純度約1％； 1.05公克 4 1-(4-氟苯基)-1H-吲唑-3-羰基纈胺酸甲酯 103.59公克 101.34公克 純度約7％； 7.09公克 5 1-(4-氟苯基)-1H-吲唑-3-羰基纈胺酸甲酯 103.40公克 101.15公克 純度約7％； 7.08公克 6 1-(4-氟苯基)-1H-吲唑-3-羰基纈胺酸甲酯 102.95公克 100.70公克 純度約7％； 7.04公克 7 1-(4-氟苯基)-1H-吲唑-3-羰基纈胺酸甲酯 103.14公克 100.89公克 純度約7％； 7.06公克 8 1-(4-氟苯基)-1H-吲唑-3-羰基纈胺酸甲酯 176.58公克 173.82公克 檢出微量第三級毒品1-(4-氟苯基)-1H-吲唑-3-羰基纈胺酸甲酯（微量為純度未達1％，故無法估算純質淨重） 9 1-(4-氟苯基)-1H-吲唑-3-羰基纈胺酸甲酯 34.94公克 32.31公克 純度約99％； 31.98公克